Centro Universitário Metodista Izabela Hendrix
Graduação em Bioinformática
Analytics - Aula 01
Ministrada pelo Prof. Neylson Crepalde

Por Ana Beatriz Martins

Caso já não estejam instaladas, instalamos as bibliotecas necessárias para a análise.

readr - usada para carregar bancos de dados |
dplyr - usada para manipular bancos de dados |
descr - usada para estatística descritiva |
ggplot - usado em graficos |
haven - importa e exporta arquivos SPSS, Stata e SAS

```{r}
install.packages ("readr")
install.packages("dplyr")
install.packages("descr")
install.packages("ggplot2")
install.packages("haven")
```

Em seguida, elas devem ser carregadas.
```{r}
library (readr)
library(dplyr)
library (descr)
library(ggplot2)
library(haven)
```

Carregamos uma amostra da PNAD 2014

```{r}
bd <- read_sav("https://github.com/neylsoncrepalde/MODUS/blob/master/PNAD2014_30a50_novo4.sav?raw=true")
```

Investigamos o banco de dados em questão, descobrindo suas dimensões (dim), nomes das primeiras variáveis (names) e os primeiros dados disponiveis (head)

```{r}
dim(bd) 
names(bd) 
head(bd) 
```

Verificamos também as estatisticas descritivas de duas variaveis.

```{r}
summary(bd$isei88)
summary(bd$anosesco)
```

