------------------------
Analytics - Exercicio 02
Por Ana Beatriz Martins
------------------------

# anosesco = b0 + b1 = escpai
# isei88 = b0 + b1 = isei88pai

Primeiro, chamei as bibliotecas.
```{r}
library(readr)
library(ggplot2)
library (haven)
library(dplyr)
```

Carreguei o banco de dados.

```{r}
bd = read_sav("https://github.com/neylsoncrepalde/MODUS/blob/master/PNAD2014_30a50_novo4.sav?raw=true")
```

Para este exercicio considerei Y= anosesco e X= isei88 e fiz um modelo de regressão.

```{r}
reg = lm (anosesco ~ isei88, data = bd)
```

Com o comando summary, tive acesso às estatisticas descritivas da regressão.
Através dela ficou constado que 
- os valores são estatisticamente significativos (comprovado pelas três estrelas),
- para uma pessoa analfabeta, estima-se um isei de 4 pts
- a cada ano de estudo estima-se 0,1 pts no isei

Além disso,
- o grau de liberdade é 4381 para 3509.
- o isei do individuo explica 0,27% da escolaridade do mesmo
- a estatistica F indica que a hipotese não é nula
```{r}
summary(reg)
```

Usei confint para analisar saber o intervalo de confiança, que me diz que o isei de um analfabeto fica entre 3,8 e 4,2, alem de que o isei aumenta entre 0,13 e 0,14 pontos por ano de estudo.

```{r}
confint(reg)
```

Plotando os graficos:
Eles seguem uma direção parecida,, como uma regressão simples, além de mostrar a linearidade.

```{r}
plot(reg, col="#7B68EE")
```

